臺灣板橋地方法院刑事判決　　　　　　　 94年度訴字第758號
公　訴　人　臺灣板橋地方法院檢察署檢察官
被　　　告　甲○○
上列被告因違反毒品危害防制條例案件，經檢察官提起公訴（九
十四年度核退毒偵字第四六四號）及移送併案審判（九十四年度
核退毒偵字第一○七三號），於被告為有罪陳述後，本院合議庭
裁定由受命法官獨任依簡式審判程序審理，茲判決如下：
    主  文
甲○○連續施用第一級毒品，累犯，處有期徒刑玖月，扣案海洛
因捌包（驗後淨重參點伍公克）及壹包（驗後淨重零點柒公克）
均沒收銷燬之，上開海洛因之外包裝袋玖個亦沒收之。又連續施
用第二級毒品，累犯，處有期徒刑伍月，扣案安非他命拾柒包（
淨重拾肆點玖公克）及貳包（淨重零點捌公克）均沒收銷燬之，
上開安非他命之外包裝袋拾玖個亦沒收之。應執行有期徒刑壹年
，扣案海洛因捌包（驗後淨重參點伍公克）及壹包（驗後淨重零
點柒公克）、安非他命拾柒包（淨重拾肆點玖公克）及貳包（淨
重零點捌公克）均沒收銷燬之，上開海洛因之外包裝袋玖個及安
非他命之外包裝袋拾玖個亦均沒收之。
    事  實
一、甲○○前因違反藥事法及麻醉藥品管理條例案件，經本院以
    八十四年度訴字第二○八四號判處有期徒刑一年四月確定，
    復同因違反麻醉藥品管理條例案件，經本院以八十五年度訴
    字第二○九一號判處有期徒刑五年四月確定，並與上開宣示
    之有期徒刑一年四月合併定應執行刑為六年六月。其後再因
    違反麻醉藥品管理條例案件，經本院以八十六年度易字第一
    ○二九號判處有期徒刑七月確定，並與上開經定應執行刑為
    六年六月之有期徒刑接續執行，甫於民國九十二年二月二十
    四日因假釋期滿未經撤銷假釋而視為執行完畢。又其因施用
    毒品違反毒品危害防條例案件，經檢察官送勒戒處所觀察、
    勒戒後，認有繼續施用毒品傾向，由檢察官送戒治處所施以
    強制戒治，於九十三年十月一日因停止戒治付保護管束而釋
    放，嗣於九十四年二月二十四日因保護管束期滿未經撤銷而
    視為戒治期滿執行完畢，並由臺灣板橋地方法院檢察署檢察
    官以九十四年度戒毒偵字第一一四號為不起訴處分確定。
二、詎甲○○仍不知戒除毒癮，復分別基於施用第一級毒品及第
    二級毒品之概括犯意，自九十三年十一月間某日起至九十四
    年一月十三日上午某時止，均在其位於臺北縣板橋市○○路
    二一六巷九七之三號四樓住處，分別以將海洛因摻入香煙點
    燃吸食及將安非他命燒烤成煙而吸食煙氣之方式，連續施用
    第一級毒品海洛因及第二級毒品安非他命多次，期間每日均
    各施用乙次。嗣為警先於九十四年一月十一日十六時許，在
    其上開住所查獲，並扣得海洛因八包（驗後淨重三點五公克
    ）及安非他命包十七包（淨重十四點九公克）；其後再於同
    年月十三日十七時五十分許，同在上址為警查獲，並扣得海
    洛因乙包（驗後淨重零點七公克）及安非他命二包（淨重零
    點八公克）。
二、案經臺北市政府警察局大安分局、中山分局報告臺灣板橋地
    方法院檢察署檢察官偵查起訴及移送併案審判。
    理  由
一、犯罪事實之認定：
  (一)上揭犯罪事實，業據被告甲○○自白不諱，而其先後兩次為
    警查獲後經採集尿液囑託鑑定結果，亦俱呈嗎啡（即海洛因
    進入人體後之代謝物）及安非他命類陽性反應，有臺灣尖端
    先進生技醫藥股份有限公司出具之濫用藥物檢驗報告及臺北
    市政府警察局偵辦毒品案件尿液檢體委驗單各二份附卷可稽
    。此外復有扣案海洛因八包（驗後淨重三點五公克）及乙包
    （驗後淨重零點七公克）、安非他命十七包（淨重十四點九
    公克）及二包（淨重零點八公克）與卷附法務部調查局鑑定
    通知書、臺北市政府警察局大安分局查獲毒品危害防制條例
    毒品初步鑑驗報告單、臺北市政府警察局中山分局查獲毒品
    危害防制條例毒品初步鑑驗報告單各二紙可為佐證，堪信被
    告前開自白應與事實相符。
  (二)又被告前因施用毒品違反毒品危害防條例案件，經檢察官送
    勒戒處所觀察、勒戒後，認有繼續施用毒品傾向，由檢察官
    送戒治處所施以強制戒治，於九十三年十月一日因停止戒治
    付保護管束而釋放，嗣於九十四年二月二十四日因保護管束
    期滿未經撤銷而視為戒治期滿執行完畢，並由臺灣板橋地方
    法院檢察署檢察官以九十四年度戒毒偵字第一一四號為不起
    訴處分確定等情，亦有上開不起訴處分書及臺灣高等法院被
    告全國前案紀錄表卷可憑。
  (三)是以本件事證明確，被告於強制戒治執行完畢釋放後五年內
    再為施用海洛因與安非他命之犯行，堪為認定，應予依法論
    科。
二、論罪科刑之法律適用：
  (一)按海洛因、安非他命分別為毒品危害防制條例第二條第二項
    第一款、第二款所定之第一級毒品及第二級毒品，核被告甲
    ○○所為，係犯同條例第十條第一項之施用第一級毒品罪，
    及同條例第十條第二項之施用第二級毒品罪。其施用前後持
    有海洛因、安非他命之低度行為均為施用之高度行為所吸收
    ，不另論罪。被告多次施用第一級毒品及第二級毒品之犯行
    ，時間緊接，方法相同，各觸犯構成要件相同之罪，顯均係
    基於概括犯意而為之，為連續犯，俱應依刑法第五十六條各
    論以一罪，並加重其刑。又被告所犯上開二罪，犯意各別，
    行為互殊，應予分論併罰。另被告前因違反藥事法及麻醉藥
    品管理條例案件，經本院以八十四年度訴字第二○八四號判
    處有期徒刑一年四月確定，復同因違反麻醉藥品管理條例案
    件，經本院以八十五年度訴字第二○九一號判處有期徒刑五
    年四月確定，並與上開宣示之有期徒刑一年四月合併定應執
    行刑為六年六月；其後再因違反麻醉藥品管理條例案件，經
    本院以八十六年度易字第一○二九號判處有期徒刑七月確定
    ，並與上開經定應執行刑為六年六月之有期徒刑接續執行，
    甫於九十二年二月二十四日因假釋期滿未經撤銷假釋而視為
    執行完畢，此有臺灣高等法院被告全國前案紀錄表附卷足按
    ，其於五年以內再犯本件最重本刑為有期徒刑以上之罪，為
    累犯，均應依刑法第四十七條之規定遞為加重其刑。
  (二)爰審酌被告有前述犯罪及施用毒品遭查獲之紀錄，素行不佳
    ，且前已因強制戒治期滿而經不起訴處分，業受毒品危害防
    制條例對施用毒品人之寬典，竟仍再次吸食，並施用兩種毒
    品，顯見並無悔意，惡性非淺，然被告施用毒品實為戕害自
    身健康之犯罪，於他人尚無明顯重大危害，並斟酌其施用之
    期間，及其於審理中能坦認犯行，犯罪後之態度尚稱良好等
    一切情狀，分別量處如主文所示之刑，並定其應執行之刑，
    以資儆懲。
  (三)警於查獲時扣得之海洛因八包（驗後淨重三點五公克）及乙
    包（驗後淨重零點七公克）、安非他命十七包（淨重十四點
    九公克）及二包（淨重零點八公克），均為被告所有預備供
    其施用毒品犯罪並經查獲之毒品，業經其自陳明確，應依毒
    品危害防制條例第十八條第一項前段之規定併為沒收銷燬之
    諭知。又上開海洛因之外包裝袋九個及安非他命之外包裝袋
    十九個，則為被告所有預備供其施用第一級毒品及第二級毒
    品犯罪所用之物，此亦據被告供陳無訛，應依刑法第三十八
    條第一項第二款之規定，於各該罪刑之宣告項下併為沒收之
    諭知。
據上論斷，應依刑事訴訟法第二百七十三條之一第一項、第二百
九十九條第一項前段、毒品危害防制條例第十條第一項、第二項
、第二十三條第二項、第十八條第一項前段，刑法第十一條前段
、第五十六條、第四十七條第一項前段、第三十八條第一項第二
款、第五十一條第五款，判決如主文。
本案經檢察官曾文鐘到庭執行職務。
中　　華　　民　　國　　94　　年　　9 　　月　　8 　　日
                  刑事第十三庭  法　官  楊  博  欽
以上正本證明與原本無異
如不服本判決應於送達後十日內向本院提出上訴狀
                                書記官　曾  美  滋
中　　華　　民　　國　　94　　年　　9 　　月　　8 　　日
附錄本案論罪科刑法條全文：
毒品危害防制條例第十條
  施用第一級毒品者，處六月以上五年以下有期徒刑。
  施用第二級毒品者，處三年以下有期徒刑。
